【裁判字號】    95,交聲,636
【裁判日期】    950920
【裁判案由】    違反道路交通管理處罰條例聲明異議
【裁判全文】
臺灣士林地方法院交通事件裁定         95年度交聲字第636號
原處分機關  臺北市交通事件裁決所
異議人即
受處分人    甲○○
上列受處分人因違反道路交通管理處罰條例案件，對於臺北市交
通事件裁決所於民國95年8 月25日所為之北市裁二字第裁22─AC
0000000 號處分（原處分案號：臺北市政府警察局舉發違反道路
交通管理事件通知單北市警交大字第AC0000000 號）聲明異議，
本院裁定如下：
    主  文
異議駁回。
    理  由
一、按汽車（依道路交通管理處罰條例第3 條第8 款規定，包括
    機器腳踏車）駕駛人停車時，停車時間、位置、方式、車種
    不依規定者，處新臺幣（下同）600 元以上1,200 元以下罰
    鍰，道路交通管理處罰條例第56條第1 項第9 款定有明文。
    又按汽車停車時，停車時間、位置、方式及車種，如公路或
    警察機關有特別規定時，應依其規定，道路交通安全規則第
    112 條第1 項第16款亦規定甚明。
二、原處分意旨略以：本件異議人即受處分人甲○○於民國95年
    7 月19日下午2 時30分，騎乘CQY ─009 號重機車於臺北市
    ○○路，經警舉發「停車車種不依規定」之違規，依道路交
    通管理處罰條例第56條第1 項第9 款規定，裁處罰鍰600 元
    。
三、聲明異議意旨略以：異議人於舉發當天係前往中華電信士林
    所辦事，伊到達時，車位已滿，而車號T8─7600號自小客車
    1 車佔用2 個汽車停車格，因此無法再正常停放其他汽車，
    又該地劃有3 個殘障汽車停車格，卻未見劃有殘障機車停車
    格，伊繞行3 、4 圈後，仍無車位可停，無可奈何下遂停放
    於車號T8─7600號自小客車後方之汽車停車格，故伊之違規
    實屬不得已，伊的疑問是：該地未劃設殘障機車停車格，交
    通局停管處在規劃上是否有疏漏？若停管處係依法規劃，則
    是否我國之殘障福利法規定有疏漏？只保障汽車駕駛，機車
    騎士就可以不保護嗎？爰依法聲明異議云云。
四、經查，異議人即受處分人甲○○所有之車號CQY ─009 號重
    機車於前揭時、地經警舉發「機車在汽車停車格內停車」之
    交通違規事實，此為異議人所不爭執，亦有臺北市政府警察
    局95年7 月31日北市警交大字第AC0000000 號舉發違反道路
    交通管理事件通知單及違規採證照片各1 紙在卷足憑，而經
    本院核閱前揭違規照片，發現異議人之重機車確實停放於汽
    車停車格內無訛，是異議人確有停車車種不依規定之違規事
    實，應堪認定。至異議人雖以前揭情詞置辯，惟按道路停車
    之規劃，係交通主管機關之權責，主管機關得考量道路情況
    、車輛流量、駕駛人需要等諸多因素通盤加以規劃設置，並
    隨時檢討，適時加以修正。人民對停車規劃雖得加以建議，
    惟停車格一經交通主管機關劃設後，於依法變更前，人民即
    有遵守主管機關所設之停車時間、位置、方式、車種等規定
    之義務，尚不得以其主觀意見，逕認停車之規劃不當，而任
    意違反。否則，將使停車秩序紊亂，嚴重危及道路秩序及駕
    駛人權益，自不待言，異議人自無從據此解免其有停車車種
    不依規定之違規責任。從而原處分機關依道路交通管理處罰
    條例第56條第1 項第9 款之規定，對異議人違規行為裁處60
    0 元之罰鍰，核無違誤。本件異議為無理由，應予駁回。
五、據上論斷，應依道路交通案件處理辦法第19條，裁定如主文
    。
中    華    民    國    95    年    9     月    20    日
                  交通法庭法  官  王俊雄
以上正本證明與原本無異。
如不服本裁定，應於送達後5 日內，向本院提出抗告狀。
                          書記官  許秋莉
中    華    民    國    95    年    9     月    22    日


司法院資訊處製作；財團法人民間司法改革基金會備份。
